Inventaris van het archief van het Provinciaal Bestuur van Zuid-Holland, 1814-1844
Nationaal Archief, Den Haag
- GOUVERNEUR EN GEDEPUTEERDE STATEN, 2
  - Ingekomen stukken, 2.2
    - Algemeen Secretariaat (1e Afdeling), 2.2.1
      - Stukken ingekomen bij de Gouverneur en Gedeputeerde Staten, bestemd voor het Algemeen Secretariaat, vanaf 1842 eerste griffie-afdeling, 1814-1844; 451-1781; 1331 pakken
        - 1827, aug. 25-31, 959
        - 1827, sep. 01-10, 960
        - 1827, sep. 11-18, 961
        - 1827, sep. 19-25, 962
        - 1827, sep. 26-29, 963
        - 1827, okt. 01-08, 964
        - 1827, okt. 09-16, 965
        - 1827, okt. 17-22, 966
        - 1827, okt. 23-31, 967
        - 1827, nov. 01-07, 968
        - 1827, nov. 08-15, 969
        - 1827, nov. 16-22, 970
        - 1827, nov. 23-30, 971
        - 1827, dec. 01-11, 972
        - 1827, dec. 12-18, 973
        - 1827, dec. 19-24, 974
        - 1827, dec. 27-31, 975
        - 1828, jan. 02-09, 976
        - 1828, jan. 10-15, 977
        - 1828, jan. 16-23, 978
        - 1828, jan. 24-31, 979
        - 1828, feb. 01-05, 980
        - 1828, feb. 06-11, 981
        - 1828, feb. 12-18, 982
        - 1828, feb. 19-23, 983
        - 1828, feb. 25-29, 984
        - 1828, mrt. 01-08, 985
        - 1828, mrt. 10-14, 986
        - 1828, mrt. 15-20, 987
        - 1828, mrt. 21-25, 988
        - 1828, mrt. 26-31, 989
        - 1828, apr. 01-07, 990
        - 1828, apr. 08-15, 991
        - 1828, apr. 16-22, 992
        - 1828, apr. 23-30, 993
        - 1828, mei 01-06, 994
        - 1828, mei 07-14, 995
        - 1828, mei 16-23, 996
        - 1828, mei 24-31, 997
        - 1828, juni 02-05, 998
        - 1828, juni 06-12, 999
        - 1828, juni 13-19, 1000
        - 1828, juni 20-25, 1001
        - 1828, juni 26-30, 1002
        - 1828, juli 01-04, 1003
        - 1828, juli 05-11, 1004
        - 1828, juli 12-18, 1005
        - 1828, juli 19-24, 1006
        - 1828, juli 25-31, 1007
        - 1828, aug. 01-06, 1008
        - 1828, aug. 07-12, 1009
        - 1828, aug. 13-19, 1010
        - 1828, aug. 20-23, 1011
        - 1828, aug. 25-30, 1012
        - 1828, sep. 01-06, 1013
        - 1828, sep. 08-12, 1014
        - 1828, sep. 13-20, 1015
        - 1828, sep. 22-24, 1016
        - 1828, sep. 25-30, 1017
        - 1828, okt. 01-03, 1018
        - 1828, okt. 04-09, 1019
        - 1828, okt. 10-16, 1020
        - 1828, okt. 17-21, 1021
        - 1828, okt. 22-26, 1022
        - 1828, okt. 27-31, 1023
        - 1828, nov. 01-07, 1024
        - 1828, nov. 08-13, 1025
        - 1828, nov. 14-18, 1026
        - 1828, nov. 19-24, 1027
        - 1828, nov. 25-29, 1028
        - 1828, dec. 01-06, 1029
        - 1828, dec. 08-12, 1030
        - 1828, dec. 13-16, 1031
        - 1828, dec. 17-23, 1032
        - 1828, dec. 24-31, 1033
        - 1829, jan. 02-08, 1034
        - 1829, jan. 09-16, 1035
        - 1829, jan. 17-26, 1036
        - 1829, jan. 27-31, 1037
        - 1829, feb. 02-10, 1038
        - 1829, feb. 11-18, 1039
        - 1829, feb. 19-28, 1040
        - 1829, mrt. 02-09, 1041
        - 1829, mrt. 10-17, 1042
        - 1829, mrt. 18-24, 1043
        - 1829, mrt. 25-31, 1044
        - 1829, apr. 01-09, 1045
        - 1829, apr. 10-16, 1046
        - 1829, apr. 17-24, 1047
        - 1829, apr. 25-30, 1048
        - 1829, mei 01-07, 1049
        - 1829, mei 08-15, 1050
        - 1829, mei 16-22, 1051
        - 1829, mei 23-30, 1052
        - 1829, juni 01-06, 1053
        - 1829, juni 09-13, 1054
        - 1829, juni 15-23, 1055
        - 1829, juni 24-30, 1056
        - 1829, juli 01-08, 1057
        - 1829, juli 09-15, 1058
        - 1829, juli 16-22, 1059
        - 1829, juli 23-31, 1060
        - 1829, aug. 01-08, 1061
        - 1829, aug. 10-17, 1062
        - 1829, aug. 18-22, 1063
        - 1829, aug. 24-31, 1064
        - 1829, sep. 01-09, 1065
        - 1829, sep. 10-14, 1066
        - 1829, sep. 15-19, 1067
        - 1829, sep. 21-26, 1068
        - 1829, sep. 28-30, 1069
        - 1829, okt. 01-07, 1070
        - 1829, okt. 08-15, 1071
        - 1829, okt. 16-23, 1072
        - 1829, okt. 24-31, 1073
        - 1829, nov. 02-07, 1074
        - 1829, nov. 09-16, 1075
        - 1829, nov. 17-23, 1076
        - 1829, nov. 24-30, 1077
        - 1829, dec. 01-09, 1078
        - 1829, dec. 10-15, 1079
        - 1829, dec. 16-22, 1080
        - 1829, dec. 23-31, 1081
        - 1830, jan. 02-08, 1082
        - 1830, jan. 09-15, 1083
        - 1830, jan. 16-23, 1084
        - 1830, jan. 25-30, 1085
        - 1830, feb. 01-08, 1086
        - 1830, feb. 09-15, 1087
        - 1830, feb. 16-27, 1088
        - 1830, mrt. 01-06, 1089
        - 1830, mrt. 08-16, 1090
        - 1830, mrt. 17-23, 1091
        - 1830, mrt. 24-31, 1092
        - 1830, apr. 01-08, 1093
        - 1830, apr. 09-16, 1094
        - 1830, apr. 17-23, 1095
        - 1830, apr. 24-30, 1096
        - 1830, mei 01-06, 1097
        - 1830, mei 07-15, 1098
        - 1830, mei 17-24, 1099
        - 1830, mei 25-28, 1100
        - 1830, juni 01-03, 1101
        - 1830, juni 04-09, 1102
        - 1830, juni 10-17, 1103
        - 1830, juni 19-23, 1104
        - 1830, juni 24-30, 1105
        - 1830, juli 01-05, 1106
        - 1830, juli 06-13, 1107
        - 1830, juli 14-19, 1108
        - 1830, juli 20-31, 1109
        - 1830, aug. 02-07, 1110
        - 1830, aug. 09-17, 1111
        - 1830, aug. 18-23, 1112
        - 1830, aug. 25-31, 1113
        - 1830, sep. 01-07, 1114
        - 1830, sep. 08-16, 1115
        - 1830, sep. 17-23, 1116
        - 1830, sep. 24-30, 1117
        - 1830, okt. 01-05, 1118
        - 1830, okt. 06-11, 1119
        - 1830, okt. 12-16, 1120
        - 1830, okt. 18-23, 1121
        - 1830, okt. 24-30, 1122
        - 1830, nov. 01-05, 1123
        - 1830, nov. 06-11, 1124
        - 1830, nov. 12-19, 1125
        - 1830, nov. 20-23, 1126
        - 1830, nov. 24-30, 1127
        - 1830, dec. 01-08, 1128
        - 1830, dec. 09-15, 1129
        - 1830, dec. 16-23, 1130
        - 1830, dec. 24-31, 1131
        - 1831, jan. 03-10, 1132
        - 1831, jan. 11-20, 1133
        - 1831, jan. 21-31, 1134
        - 1831, feb. 01-11, 1135
        - 1831, feb. 12-21, 1136
        - 1831, feb. 22-28, 1137
        - 1831, mrt. 01-10, 1138
        - 1831, mrt. 11-21, 1139
        - 1831, mrt. 22-31, 1140
        - 1831, apr. 01-08, 1141
        - 1831, apr. 09-15, 1142
        - 1831, apr. 16-21, 1143
        - 1831, apr. 23-30, 1144
        - 1831, mei 02-09, 1145
        - 1831, mei 10-17, 1146
        - 1831, mei 18-24, 1147
        - 1831, mei 25-31, 1148
        - 1831, juni 01-08, 1149
        - 1831, juni 09-20, 1150
        - 1831, juni 21-30, 1151
        - 1831, juli 01-07, 1152
        - 1831, juli 08-16, 1153
        - 1831, juli 18-25, 1154
        - 1831, juli 26-30, 1155
        - 1831, aug. 01-10, 1156
        - 1831, aug. 11-19, 1157
        - 1831, aug. 20-31, 1158
        - 1831, sep. 01-07, 1159
        - 1831, sep. 08-14, 1160
        - 1831, sep. 15-24, 1161
        - 1831, sep. 26-30, 1162
        - 1831, okt. 01-08, 1163
        - 1831, okt. 10-15, 1164
        - 1831, okt. 17-24, 1165
        - 1831, okt. 26-31, 1166
        - 1831, nov. 01-08, 1167
        - 1831, nov. 09-15, 1168
        - 1831, nov. 16-22, 1169
        - 1831, nov. 23-30, 1170
        - 1831, dec. 01-07, 1171
        - 1831, dec. 08-15, 1172
        - 1831, dec. 16-23, 1173
        - 1831, dec. 24-31, 1174
        - 1832, jan. 02-11, 1175
        - 1832, jan. 12-21, 1176
        - 1832, jan. 23-31, 1177
        - 1832, feb. 01-10, 1178
        - 1832, feb. 11-18, 1179
        - 1832, feb. 20-29, 1180
        - 1832, mrt. 01-12, 1181
        - 1832, mrt. 13-22, 1182
        - 1832, mrt. 23-31, 1183
        - 1832, apr. 02-12, 1184
        - 1832, apr. 13-21, 1185
        - 1832, apr. 24-30, 1186
        - 1832, mei 01-10, 1187
        - 1832, mei 11-22, 1188
        - 1832, mei 23-30, 1189
        - 1832, juni 01-09, 1190
        - 1832, juni 12-21, 1191
        - 1832, juni 22-30, 1192
        - 1832, juli 02-11, 1193
        - 1832, juli 12-21, 1194
        - 1832, juli 23-31, 1195
        - 1832, aug. 01-10, 1196
        - 1832, aug. 11-20, 1197
        - 1832, aug. 21-25, 1198
        - 1832, aug. 27-31, 1199
        - 1832, sep. 01-10, 1200
        - 1832, sep. 11-17, 1201
        - 1832, sep. 18-24, 1202
        - 1832, sep. 25-29, 1203
        - 1832, okt. 01-08, 1204
        - 1832, okt. 09-13, 1205
        - 1832, okt. 15-22, 1206
        - 1832, okt. 23-31, 1207
        - 1832, nov. 01-13, 1208
        - 1832, nov. 14-22, 1209
        - 1832, nov. 23-30, 1210
        - 1832, dec. 01-13, 1211
        - 1832, dec. 14-24, 1212
        - 1832, dec. 26-31, 1213
        - 1833, jan. 02-05, 1214
        - 1833, jan. 07-14, 1215
        - 1833, jan. 15-19, 1216
        - 1833, jan. 21-25, 1217
        - 1833, jan. 26-31, 1218
        - 1833, feb. 01-07, 1219
        - 1833, feb. 08-15, 1220
        - 1833, feb. 16-22, 1221
        - 1833, feb. 23-28, 1222
        - 1833, mrt. 01-07, 1223
        - 1833, mrt. 08-14, 1224
        - 1833, mrt. 15-16, 1225
        - 1833, mrt. 18-22, 1226
        - 1833, mrt. 23-30, 1227
        - 1833, apr. 01-09, 1228
        - 1833, apr. 10-16, 1229
        - 1833, apr. 17-22, 1230
        - 1833, apr. 23-30, 1231
        - 1833, mei 01-10, 1232
        - 1833, mei 11-20, 1233
        - 1833, mei 21-27, 1234
        - 1833, mei 28-31, 1235
        - 1833, juni 01-06, 1236
        - 1833, juni 07-14, 1237
        - 1833, juni 15-22, 1238
        - 1833, juni 24-29, 1239
        - 1833, juli 01-08, 1240
        - 1833, juli 09-16, 1241
        - 1833, juli 17-23, 1242
        - 1833, juli 24-31, 1243
        - 1833, aug. 01-09, 1244
        - 1833, aug. 10-17, 1245
        - 1833, aug. 19-26, 1246
        - 1833, aug. 27-31, 1247
        - 1833, sep. 02-09, 1248
        - 1833, sep. 10-14, 1249
        - 1833, sep. 16-24, 1250
        - 1833, sep. 25-30, 1251
        - 1833, okt. 01-07, 1252
        - 1833, okt. 08-11, 1253
        - 1833, okt. 12-16, 1254
        - 1833, okt. 17-25, 1255
        - 1833, okt. 26-31, 1256
        - 1833, nov. 01-09, 1257
        - 1833, nov. 11-16, 1258
        - 1833, nov. 18-25, 1259
        - 1833, nov. 26-30, 1260
        - 1833, dec. 02-10, 1261
        - 1833, dec. 11-19, 1262
        - 1833, dec. 20-26, 1263
        - 1833, dec. 27-31, 1264
        - 1834, jan. 02-09, 1265
        - 1834, jan. 10-14, 1266
        - 1834, jan. 15-21, 1267
        - 1834, jan. 22-25, 1268
        - 1834, jan. 27-31, 1269
        - 1834, feb. 01-08, 1270
        - 1834, feb. 10-17, 1271
        - 1834, feb. 18-28, 1272
        - 1834, mrt. 01-07, 1273
        - 1834, mrt. 08-13, 1274
        - 1834, mrt. 14-21, 1275
        - 1834, mrt. 22-29, 1276
        - 1834, apr. 01-05, 1277
        - 1834, apr. 07-14, 1278
        - 1834, apr. 15-22, 1279
        - 1834, apr. 23-30, 1280
        - 1834, mei 01-06, 1281
        - 1834, mei 07-14, 1282
        - 1834, mei 15-23, 1283
        - 1834, mei 24-31, 1284
        - 1834, juni 02-07, 1285
        - 1834, juni 09-14, 1286
        - 1834, juni 16-23, 1287
        - 1834, juni 24-30, 1288
        - 1834, juli 01-07, 1289
        - 1834, juli 08-16, 1290
        - 1834, juli 17-24, 1291
        - 1834, juli 25-31, 1292
        - 1834, aug. 01-08, 1293
        - 1834, aug. 09-14, 1294
        - 1834, aug. 15-23, 1295
        - 1834, aug. 25-30, 1296
        - 1834, sep. 01-06, 1297
        - 1834, sep. 08-15, 1298
        - 1834, sep. 16-22, 1299
        - 1834, sep. 23-30, 1300
        - 1834, okt. 01-06, 1301
        - 1834, okt. 07-13, 1302
        - 1834, okt. 14-23, 1303
        - 1834, okt. 24-31, 1304
        - 1834, nov. 01-10, 1305
        - 1834, nov. 11-20, 1306
        - 1834, nov. 21-29, 1307
        - 1834, dec. 01-10, 1308
        - 1834, dec. 12-22, 1309
        - 1834, dec. 23-31, 1310
        - 1835, jan. 02-09, 1311
        - 1835, jan. 10-14, 1312
        - 1835, jan. 15-22, 1313
        - 1835, jan. 23-31, 1314
        - 1835, feb. 02-11, 1315
        - 1835, feb. 12-20, 1316
        - 1835, feb. 21-28, 1317
        - 1835, mrt. 02-10, 1318
        - 1835, mrt. 11-18, 1319
        - 1835, mrt. 19-25, 1320
        - 1835, mrt. 26-31, 1321
        - 1835, apr. 01-08, 1322
        - 1835, apr. 09-16, 1323
        - 1835, apr. 17-24, 1324
        - 1835, apr. 25-30, 1325
        - 1835, mei 01-12, 1326
        - 1835, mei 13-21, 1327
        - 1835, mei 22-30, 1328
        - 1835, juni 01-06, 1329
        - 1835, juni 09-12, 1330
        - 1835, juni 13-18, 1331
        - 1835, juni 19-25, 1332
        - 1835, juni 26-30, 1333
        - 1835, juli 01-08, 1334
        - 1835, juli 09-15, 1335
        - 1835, juli 16-24, 1336
        - 1835, juli 25-31, 1337
        - 1835, aug. 01-10, 1338
        - 1835, aug. 11-17, 1339
        - 1835, aug. 18-24, 1340
        - 1835, aug. 25-31, 1341
        - 1835, sep. 01-09, 1342
        - 1835, sep. 10-17, 1343
        - 1835, sep. 18-22, 1344
        - 1835, sep. 23-30, 1345
        - 1835, okt. 01-07, 1346
        - 1835, okt. 08-13, 1347
        - 1835, okt. 14-23, 1348
        - 1835, okt. 24-31, 1349
        - 1835, nov. 02-10, 1350
        - 1835, nov. 11-20, 1351
        - 1835, nov. 21-30, 1352
        - 1835, dec. 01-08, 1353
        - 1835, dec. 09-15, 1354
        - 1835, dec. 16-21, 1355
        - 1835, dec. 22-26, 1356
        - 1835, dec. 28-31, 1357
        - 1836, jan. 02-09, 1358
        - 1836, jan. 11-16, 1359
        - 1836, jan. 18-25, 1360
        - 1836, jan. 26-30, 1361
        - 1836, feb. 01-08, 1362
        - 1836, feb. 09-15, 1363
        - 1836, feb. 16-22, 1364
        - 1836, feb. 23-29, 1365
        - 1836, mrt. 01-08, 1366
        - 1836, mrt. 09-18, 1367
        - 1836, mrt. 19-25, 1368
        - 1836, mrt. 26-31, 1369
        - 1836, apr. 01-08, 1370
        - 1836, apr. 09-16, 1371
        - 1836, apr. 18-25, 1372
        - 1836, apr. 26-30, 1373
        - 1836, mei 02-09, 1374
        - 1836, mei 10-16, 1375
        - 1836, mei 17-24, 1376
        - 1836, mei 25-31, 1377
        - 1836, juni 01-08, 1378
        - 1836, juni 09-16, 1379
        - 1836, juni 17-24, 1380
        - 1836, juni 25-30, 1381
        - 1836, juli 01-07, 1382
        - 1836, juli 08-15, 1383
        - 1836, juli 16-22, 1384
        - 1836, juli 23-30, 1385
        - 1836, aug. 01-06, 1386
        - 1836, aug. 08-17, 1387
        - 1836, aug. 18-23, 1388
        - 1836, aug. 24-31, 1389
        - 1836, sep. 01-09, 1390
        - 1836, sep. 10-16, 1391
        - 1836, sep. 17-23, 1392
        - 1836, sep. 24-30, 1393
        - 1836, okt. 01-06, 1394
        - 1836, okt. 07-12, 1395
        - 1836, okt. 13-17, 1396
        - 1836, okt. 18-22, 1397
        - 1836, okt. 23-31, 1398
        - 1836, nov. 01-09, 1399
        - 1836, nov. 10-16, 1400
        - 1836, nov. 18-24, 1401
        - 1836, nov. 25-30, 1402
        - 1836, dec. 01-08, 1403
        - 1836, dec. 09-15, 1404
        - 1836, dec. 16-23, 1405
        - 1836, dec. 24-31, 1406
        - 1837, jan. 02-12, 1407
        - 1837, jan. 13-20, 1408
        - 1837, jan. 21-31, 1409
        - 1837, feb. 01-10, 1410
        - 1837, feb. 11-20, 1411
        - 1837, feb. 21-28, 1412
        - 1837, mrt. 01-09, 1413
        - 1837, mrt. 10-17, 1414
        - 1837, mrt. 18-24, 1415
        - 1837, mrt. 25-31, 1416
        - 1837, apr. 01-11, 1417
        - 1837, apr. 12-21, 1418
        - 1837, apr. 22-29, 1419
        - 1837, mei 01-09, 1420
        - 1837, mei 10-18, 1421
        - 1837, mei 19-24, 1422
        - 1837, mei 25-31, 1423
        - 1837, juni 01-08, 1424
        - 1837, juni 09-14, 1425
        - 1837, juni 15-22, 1426
        - 1837, juni 23-30, 1427
        - 1837, juli 01-10, 1428
        - 1837, juli 11-15, 1429
        - 1837, juli 17-22, 1430
        - 1837, juli 23-31, 1431
        - 1837, aug. 01-07, 1432
        - 1837, aug. 08-15, 1433
        - 1837, aug. 16-25, 1434
        - 1837, aug. 26-31, 1435
        - 1837, sep. 01-04, 1436
        - 1837, sep. 05-13, 1437
        - 1837, sep. 14-23, 1438
        - 1837, sep. 25-30, 1439
        - 1837, okt. 02-09, 1440
        - 1837, okt. 10-16, 1441
        - 1837, okt. 17-23, 1442
        - 1837, okt. 24-31, 1443
        - 1837, nov. 01-13, 1444
        - 1837, nov. 14-23, 1445
        - 1837, nov. 24-30, 1446
        - 1837, dec. 01-09, 1447
        - 1837, dec. 11-16, 1448
        - 1837, dec. 18-22, 1449
        - 1837, dec. 23-30, 1450
        - 1838, jan. 02-08, 1451
        - 1838, jan. 09-17, 1452
        - 1838, jan. 18-24, 1453
        - 1838, jan. 25-31, 1454
        - 1838, feb. 01-15, 1455
        - 1838, feb. 16-28, 1456
        - 1838, mrt. 01-12, 1457
        - 1838, mrt. 13-21, 1458
        - 1838, mrt. 22-28, 1459
        - 1838, mrt. 29-31, 1460
        - 1838, apr. 02-11, 1461
        - 1838, apr. 12-20, 1462
        - 1838, apr. 21-30, 1463
        - 1838, mei 01-09, 1464
        - 1838, mei 10-18, 1465
        - 1838, mei 19-26, 1466
        - 1838, mei 28-31, 1467
        - 1838, juni 01-11, 1468
        - 1838, juni 12-21, 1469
        - 1838, juni 22-30, 1470
        - 1838, juli 02-10, 1471
        - 1838, juli 11-20, 1472
        - 1838, juli 21-31, 1473
        - 1838, aug. 01-07, 1474
        - 1838, aug. 08-15, 1475
        - 1838, aug. 16-23, 1476
        - 1838, aug. 24-31, 1477
        - 1838, sep. 01-07, 1478
        - 1838, sep. 08-15, 1479
        - 1838, sep. 17-22, 1480
        - 1838, sep. 24-29, 1481
        - 1838, okt. 01-09, 1482
        - 1838, okt. 10-16, 1483
        - 1838, okt. 17-24, 1484
        - 1838, okt. 25-31, 1485
        - 1838, nov. 01-09, 1486
        - 1838, nov. 10-16, 1487
        - 1838, nov. 17-24, 1488
        - 1838, nov. 26-30, 1489
        - 1838, dec. 01-13, 1490
        - 1838, dec. 14-22, 1491
        - 1838, dec. 24-31, 1492
        - 1839, jan. 02-11, 1493
        - 1839, jan. 12-21, 1494
        - 1839, jan. 22-31, 1495
        - 1839, feb. 01-11, 1496
        - 1839, feb. 12-20, 1497
        - 1839, feb. 21-28, 1498
        - 1839, mrt. 01-12, 1499
        - 1839, mrt. 13-23, 1500
        - 1839, mrt. 25-30, 1501
        - 1839, apr. 01-10, 1502
        - 1839, apr. 11-22, 1503
        - 1839, apr. 23-30, 1504
        - 1839, mei 01-08, 1505
        - 1839, mei 10-16, 1506
        - 1839, mei 17-23, 1507
        - 1839, mei 24-31, 1508
        - 1839, juni 01-08, 1509
        - 1839, juni 10-15, 1510
        - 1839, juni 17-22, 1511
        - 1839, juni 24-29, 1512
        - 1839, juli 01-10, 1513
        - 1839, juli 11-22, 1514
        - 1839, juli 23-31, 1515
        - 1839, aug. 01-10, 1516
        - 1839, aug. 12-21, 1517
        - 1839, aug. 22-31, 1518
        - 1839, sep. 02-10, 1519
        - 1839, sep. 11-20, 1520
        - 1839, sep. 21-30, 1521
        - 1839, okt. 01-10, 1522
        - 1839, okt. 11-16, 1523
        - 1839, okt. 17-23, 1524
        - 1839, okt. 24-31, 1525
        - 1839, nov. 01-07, 1526
        - 1839, nov. 08-13, 1527
        - 1839, nov. 14-22, 1528
        - 1839, nov. 23-30, 1529
        - 1839, dec. 02-10, 1530
        - 1839, dec. 11-19, 1531
        - 1839, dec. 20-26, 1532
        - 1839, dec. 27-31, 1533
        - 1840, jan. 02-10, 1534
        - 1840, jan. 11-21, 1535
        - 1840, jan. 22-31, 1536
        - 1840, feb. 01-10, 1537
        - 1840, feb. 11-22, 1538
        - 1840, feb. 24-29, 1539
        - 1840, mrt. 02-12, 1540
        - 1840, mrt. 13-21, 1541
        - 1840, mrt. 23-31, 1542
        - 1840, apr. 01-09, 1543
        - 1840, apr. 10-22, 1544
        - 1840, apr. 23-30, 1545
        - 1840, mei 01-11, 1546
        - 1840, mei 12-21, 1547
        - 1840, mei 22-30, 1548
        - 1840, juni 01-09, 1549
        - 1840, juni 10-14, 1550
        - 1840, juni 15-22, 1551
        - 1840, juni 23-30, 1552
        - 1840, juli 01-08, 1553
        - 1840, juli 09-16, 1554
        - 1840, juli 17-23, 1555
        - 1840, juli 24-31, 1556
        - 1840, aug. 01-11, 1557
        - 1840, aug. 12-19, 1558
        - 1840, aug. 20-31, 1559
        - 1840, sep. 01-09, 1560
        - 1840, sep. 10-15, 1561
        - 1840, sep. 16-23, 1562
        - 1840, sep. 24-30, 1563
        - 1840, okt. 01-07, 1564
        - 1840, okt. 08-16, 1565
        - 1840, okt. 17-24, 1566
        - 1840, okt. 26-31, 1567
        - 1840, nov. 02-11, 1568
        - 1840, nov. 12-21, 1569
        - 1840, nov. 23-30, 1570
        - 1840, dec. 01-14, 1571
        - 1840, dec. 15-23, 1572
        - 1840, dec. 24-31, 1573
        - 1841, jan. 02-06, 1574
        - 1841, jan. 07-11, 1575
        - 1841, jan. 12-16, 1576
        - 1841, jan. 18-20, 1577
        - 1841, jan. 21-23, 1578
        - 1841, jan. 25-27, 1579
        - 1841, jan. 28-30, 1580
        - 1841, feb. 01-04, 1581
        - 1841, feb. 05-09, 1582
        - 1841, feb. 10-13, 1583
        - 1841, feb. 15-19, 1584
        - 1841, feb. 20-24, 1585
        - 1841, feb. 25-27, 1586
        - 1841, mrt. 01-03, 1587
        - 1841, mrt. 04-08, 1588
        - 1841, mrt. 09-11, 1589
        - 1841, mrt. 12-17, 1590
        - 1841, mrt. 18-22, 1591
        - 1841, mrt. 23-27, 1592
        - 1841, mrt. 29-31, 1593
        - 1841, apr. 01-05, 1594
        - 1841, apr. 06-07, 1595
        - 1841, apr. 08-12, 1596
        - 1841, apr. 13-17, 1597
        - 1841, apr. 19-22, 1598
        - 1841, apr. 23-27, 1599
        - 1841, apr. 28-30, 1600
        - 1841, mei 01-05, 1601
        - 1841, mei 06-08, 1602
        - 1841, mei 10-13, 1603
        - 1841, mei 14-19, 1604
        - 1841, mei 21-26, 1605
        - 1841, mei 27-31, 1606
        - 1841, juni 01-04, 1607
        - 1841, juni 05-08, 1608
        - 1841, juni 09-12, 1609
        - 1841, juni 14-17, 1610
        - 1841, juni 18-22, 1611
        - 1841, juni 23-26, 1612
        - 1841, juni 27-30, 1613
        - 1841, juli 01-05, 1614
        - 1841, juli 06-09, 1615
        - 1841, juli 10-14, 1616
        - 1841, juli 15-19, 1617
        - 1841, juli 20-22, 1618
        - 1841, juli 23-27, 1619
        - 1841, juli 28-31, 1620
        - 1841, aug. 02-05, 1621
        - 1841, aug. 06-09, 1622
        - 1841, aug. 10-14, 1623
        - 1841, aug. 16-20, 1624
        - 1841, aug. 21-26, 1625
        - 1841, aug. 27-31, 1626
        - 1841, sep. 01-06, 1627
        - 1841, sep. 07-11, 1628
        - 1841, sep. 13-18, 1629
        - 1841, sep. 20-24, 1630
        - 1841, sep. 25-30, 1631
        - 1841, okt. 01-05, 1632
        - 1841, okt. 06-08, 1633
        - 1841, okt. 09-13, 1634
        - 1841, okt. 14, 1635
        - 1841, okt. 15-20, 1636
        - 1841, okt. 21-25, 1637
        - 1841, okt. 26-30, 1638
        - 1841, nov. 01-04, 1639
        - 1841, nov. 05-09, 1640
        - 1841, nov. 10-15, 1641
        - 1841, nov. 16-19, 1642
        - 1841, nov. 20-25, 1643
        - 1841, nov. 26-30, 1644
        - 1841, dec. 01-04, 1645
        - 1841, dec. 06-10, 1646
        - 1841, dec. 11-17, 1647
        - 1841, dec. 18-21, 1648
        - 1841, dec. 22-27, 1649
        - 1841, dec. 28-31, 1650
        - 1842, jan. 02-06, 1651
        - 1842, jan. 07-12, 1652
        - 1842, jan. 13-17, 1653
        - 1842, jan. 18-24, 1654
        - 1842, jan. 25-31, 1655
        - 1842, feb. 01-05, 1656
        - 1842, feb. 07-11, 1657
        - 1842, feb. 12-16, 1658
        - 1842, feb. 17-22, 1659
        - 1842, feb. 23-28, 1660
        - 1842, mrt. 01-04, 1661
        - 1842, mrt. 05-11, 1662
        - 1842, mrt. 12-17, 1663
        - 1842, mrt. 18-24, 1664
        - 1842, mrt. 25-31, 1665
        - 1842, apr. 01-08, 1666
        - 1842, apr. 09-12, 1667
        - 1842, apr. 14-19, 1668
        - 1842, apr. 20-26, 1669
        - 1842, apr. 27-30, 1670
        - 1842, mei 02-06, 1671
        - 1842, mei 07-14, 1672
        - 1842, mei 17-23, 1673
        - 1842, mei 24-31, 1674
        - 1842, juni 01-07, 1675
        - 1842, juni 08-14, 1676